臺灣桃園地方法院刑事判決　　　　　　　96年度簡上字第49號
公　訴　人　台灣桃園地方法院檢察署檢察官
上　訴　人
即　被　告　甲○○
　　　　　　乙○○
共　　　同
選任辯護人　韓邦財律師
　　　　　　程昱菁律師
上列上訴人即被告等因傷害等案件，不服本院中華民國95年7 月
31日95年度壢簡字第1524號第一審簡易判決（聲請簡易判決處刑
書案號：95年度偵字第10459 號），提起上訴，本院管轄之第二
審地方法院合議庭判決如下：
    主  文
上訴駁回。
    事  實
一、甲○○與鄭俊仁因桃園縣龍潭鄉三林村1 鄰清水坑2 號（即
    桃園縣龍潭鄉○○地段716 號）山坡地之土地所有權歸屬素
    有糾紛。甲○○、乙○○於民國95年1 月7 日上午10時30分
    許，在上址之山坡地興建水塔，鄭俊仁乃持相機前往現場拍
    照，甲○○及乙○○為阻止鄭俊仁拍照，竟共同基於傷害之
    犯意聯絡，徒手毆打鄭俊仁，致鄭俊仁受有左側後枕部鈍傷
    之傷害。
二、案經鄭俊仁訴由桃園縣政府警察局龍潭分局報請臺灣桃園地
    方法院檢察署檢察官偵查後聲請簡易判決處刑。
    理  由
一、證據能力部分：
  (一)告訴人鄭俊仁於警詢及偵查中之證詞：查本件告訴人鄭俊仁
    於警詢時所為之證詞，依刑事訴訟法第159 條之2 所規定，
    除具有較可信之特別情況外，應無證據能力，至告訴人於偵
    訊時所為之陳述，性質上係屬於證人之證言，然檢察官未依
    法命其具結，是此部分之證言，依刑事訴訟法第158 條之3
    規定，亦無證據能力（最高法院93年台上字第5964號判決意
    旨參照）。
  (二)證人鄭俊賢於警詢時之陳述，在性質上確屬被告甲○○、乙
    ○○以外之人於審判外之陳述，且經被告2 人之選任辯護人
    明確指摘此部分陳述不具有證據能力，本院經衡酌刑事訴訟
    法第159 條第1 項、第15 9條之3 等規定後，認其並無證據
    能力。
  (三)其餘公訴人所提出之各項證據，均為被告2 人及其選任辯護
    人於本院審理中所不爭執，依據刑事訴訟法第159 條之5 第
    2 項之規定，自有證據能力。
二、實體部分：
    訊據被告甲○○、乙○○矢口否認有何傷害犯行，被告甲○
    ○辯稱：伊係伸手搶相機，未碰到告訴人鄭俊仁，是告訴人
    鄭俊仁像翻跟斗一樣滾到山坡下云云；被告乙○○辯稱：伊
    未動手打人，伊和甲○○去追鄭俊仁，鄭俊仁往前撲倒，伊
    站在附近看云云。經查：
  (一)被告甲○○欲阻止告訴人鄭俊仁拍照蒐證，乃出手欲搶走告
    訴人手上之照相機，告訴人回身逃跑，被告甲○○、乙○○
    乃從後追趕乙情業據被告甲○○、乙○○自承在卷 (見95年
    度偵字第10459 號卷第10頁至第12頁、第51頁至第52頁、原
    審卷第14頁至第16頁)， 核與證人黃盛文、廖水雲、徐紹城
    於警詢、偵查中證述情節大致相符（見95年度偵字第10459
    號卷第28頁至第33頁、第49頁至第50頁、本院第47頁），是
    以，被告甲○○、乙○○有追逐告訴人之情應堪認定。另被
    告甲○○先辯稱：是因為要阻止告訴人拍照、避免妨害工作
    ，所以才會去搶告訴人的照相機，妨害我們工作是指怕山坡
    上的石頭掉下來會砸傷告訴人，到時候告訴人會來告我們云
    云（見偵查卷第51頁、原審卷第15頁），被告乙○○先辯以
    ：告訴人鄭俊仁係向前撲倒云云，後改辯以：其係滾落7 、
    8 公尺而受傷云云，然若僅為阻止告訴人拍照，則既告訴人
    已跑離現場，被告2 人何有再追逐告訴人之必要，而被告乙
    ○○，前後供述之情節差異甚大，均與常情有違，而無足採
    信。
  (二)又告訴人鄭俊仁因遭被告2 人徒手毆傷等情，除據證人即告
    訴人鄭俊仁於本院審理時證述綦詳（見本院卷第72頁至第75
    頁），核與證人鄭俊賢與本院審理時證述相符（見本院卷第
    69頁至第71頁），此外，復有國軍桃園總醫院附設民眾診療
    服務處之診斷證明書在卷可證，辯護人雖以：告訴人鄭俊仁
    所受「左側後枕部鈍傷、輕微腦震盪」實非徒手毆打所可造
    成之傷害云云為被告2 人辯護。然：所謂鈍傷是指當身體遭
    受撞擊時，其體表面對抗此力所造成之傷，或是物體遭受撞
    擊與身體產生對抗情形，而腦震盪係指頭部遭受外力所受之
    傷害，則徒手打擊頭部，既係以外力施加在頭部，亦會產生
    鈍傷、腦震盪之結果可能性，是辯護人前揭所辯，亦無足採
    。
  (三)另證人徐紹城、廖水雲、黃盛文、劉銘泰對於被告甲○○、
    乙○○追逐告訴人鄭俊仁至山坡下方情形，均未目擊，業經
    證人4 人於本院審理時證述明確，是證人徐紹城、廖水雲、
    黃盛文、劉銘泰所言，無足為有利被告2 人之證據，附此敘
    明。
  (四)是本件事證明確，被告2 人犯嫌堪以認定。
二、按被告2 人行為後法律有變更，關於刑法第277 條第1 項傷
    害罪之法定罰金刑部分，由原定貨幣單位銀元1,000 元以下
    罰金（依罰金罰鍰提高標準條例第1 條前段規定提高10倍即
    銀元10,000元，又依現行法規所定貨幣單位折算新台幣條例
    第2 條規定，貨幣單位為銀元者，以新台幣之3 倍折算之，
    銀元10,000元即新台幣30,000元），經依修正後刑法施行法
    第1 條之1 第1 項、第2 項但書規定，修正貨幣單位為新台
    幣，並就所定數額提高為30倍，亦即修正為新台幣30,000元
    以下罰金；而法定罰金刑最低度部分，由修正前刑法第33條
    第5 款規定為銀元1 元（折算為新台幣3 元）以上，修正後
    刑法第33條第5 款則修正為新台幣1,000 元以上，以百元計
    算；比較行為時法與裁判時法，關於罰金刑最高度部分，行
    為時法與裁判時法輕重相同，行為時法並無不利於被告情形
    ，而就罰金刑最低度部分，行為時法較有利於被告；又被告
    2 人共同實行傷害犯行，無論依修正前後刑法第28條規定，
    均為共同正犯，經綜合比較，本案被告傷害犯行應依修正後
    刑法第2 條第1 項前段之規定，適用行為時法即修正前刑法
    之規定。
三、核被告甲○○、乙○○所為，均係犯刑法第277 條第1 項之
    傷害罪。被告甲○○、乙○○有犯意聯絡與行為分擔，均為
    共同正犯。原審為如前述之論斷，並審酌被告2 人僅犯罪動
    機、目的、手段、被害人所受傷害及迄今未賠償被害人等一
    切情狀，各量處有期徒刑3 月，並比較修正前後刑法易科罰
    金之標準，依修正前刑法第41條第1 項前段、刑法施行法第
    1 條之1 第1 項、第2 項、修正前罰金罰鍰提高標準條例第
    2 條較有利於被告2 人之行為時法，諭知以銀元300 元折算
    1 日為易科罰金之折算標準。核其認事用法，均無違誤。上
    訴人甲○○、乙○○以前揭情詞聲明不服，均無理由，應予
    駁回。
據上論斷，應依刑事訴訟法第455 條之1 第1 項、第3 項、第36
8 條，判決如主文。
本案經檢察官姚重珍到庭執行職務。
中　　華　　民　　國　　96　　年　　5 　　月　　8 　　日
                  刑事第一庭　審判長法  官  曾淑華
                                    法  官  黃梅淑
                                    法  官  朱美璘
以上正本證明與原本無異
不得上訴
                                    書記官　谷貞豫
中　　華　　民　　國　　96　　年　　5 　　月　　10　　日
附論罪科刑依據之法條：
中華民國刑法第277條
（普通傷害罪）
傷害人之身體或健康者，處 3 年以下有期徒刑、拘役或 1 千元
以下罰金。
犯前項之罪因而致人於死者，處無期徒刑或 7 年以上有期徒刑；
致重傷者，處3 年以上10年以下有期徒刑。
